臺灣高等法院民事判決
111年度上字第752號
上  訴  人  惡名昭彰股份有限公司

法定代理人  陳之漢  
訴訟代理人  周廷威律師
            林采緹律師
            郭守鉦律師
被 上訴 人  旭洋製衣實業（合夥）

法定代理人  林禹岑  
訴訟代理人  閻道至律師
            劉興峯律師
            尤文粲律師
參  加  人  臺灣微粒有限公司

法定代理人  蕭源豐  
訴訟代理人  王晨桓律師
            張雅淇律師
上列當事人間請求損害賠償事件，上訴人對於中華民國111年3月
22日臺灣新北地方法院110年度訴字第1169號第一審判決提起上
訴，並為訴之追加，本院於111年10月19日言詞辯論終結，判決
如下：
    主      文
一、原判決廢棄。
二、被上訴人應給付上訴人新臺幣243萬3215元，及自民國110年
    7月27日起至清償日止，按年息百分之5計算之利息。
三、第一、二審訴訟費用均由被上訴人負擔。參加費用由參加 
    人負擔。
四、本判決所命給付，於上訴人以新臺幣81萬元為被上訴人供擔
    保後得假執行；但被上訴人如以新臺幣243萬3215元為上訴
    人預供擔保，得免為假執行。
    事實及理由
壹、程序部分
　　按於第二審為訴之追加，非經他造同意，不得為之，但請求
    之基礎事實同一者，不在此限，民事訴訟法第446條第1項、
    第255條第1項第2款定有明文。查上訴人於原審主張被上訴
    人應依民法第227條第1項準用第226條第1項規定負損害賠償
    責任，請求被上訴人給付新臺幣（下同）243萬3215元及自
    起訴狀繕本送達翌日起至清償日止之法定遲延利息。原審駁
    回其訴，上訴人不服提起上訴，並就同一聲明追加依給付遲
    延之法律關係為請求，核其主張損害賠償之基礎事實均相同
    ，與前揭規定無違，且為被上訴人同意（本院卷第88頁），
    核無不合。
貳、實體部分　　
一、上訴人主張：伊於民國109年間預計在伊Facebook粉絲專頁
    「飆捍-惡名昭彰 Notorious Taiwan」（下稱粉絲專頁）銷
    售反抗者全反光連帽外套，經審視被上訴人提供外套樣品及
    反光布料樣布之品質良好，即開放消費者預購，定價為成人
    款3980元、孩童款2580元，預定於109年9月7日出貨，迄109
    年4月30日止預購數量為成人款1648件、孩童款27件（下稱
    系爭外套）。伊於109年5月12日與被上訴人簽訂成衣採購契
    約書（下稱系爭契約），約定價金419萬5485元（含稅），
    被上訴人應於109年8月7日交付系爭外套，伊並給付訂金125
    萬8654元。詎被上訴人於109年7月17日告知因參加人提供之
    反光布料品質未達標準，無法如期交付系爭外套，經伊多次
    催告交付，被上訴人雖遲至109年8月27日交付20件外套，惟
    存有不規則輪胎痕跡、龜裂、色差及污漬等瑕疵（下稱系爭
    瑕疵），伊拒絕受領，自不生提出之效力。又因參加人向被
    上訴人表示拒絕修補布料之瑕疵，被上訴人客觀上無法再交
    付無瑕疵之外套，而陷於給付不能，伊為維護商譽，於109
    年9月2日、10月5日開放消費者退款，並全數退款完畢，縱
    被上訴人再交付無瑕疵之外套，對伊已無利益，爰擇一依民
    法第227條第1項準用第226條第1項給付不能，及民法第232
    條給付遲延之規定，請求被上訴人賠償伊所失利益243萬321
    5元本息。於本院上訴聲明：㈠原判決廢棄。㈡被上訴人應給
    付243萬3215元，及自起訴狀繕本送達翌日起至清償日止，
    按年息5％計算之利息。㈢願供擔保聲請宣告假執行。
二、被上訴人則以：兩造簽訂系爭契約後，伊即向參加人訂購製
    作系爭外套所需之反光布料，然因參加人提供之反光布料存
    有系爭瑕疵，雖以挑片、補片之方式處理仍無法修補，且不
    願再為修補，伊雖於109年8月27日交付20件無瑕疵之外套，
    但裁片後剩餘布料不足製作上訴人訂購之數量，經伊向參加
    人重新訂購卻迄未交付布料，致伊無法如期交付其餘外套，
    縱伊交付之20件外套存有系爭瑕疵，非不能補正，並非給付
    不能。至上訴人主張給付遲延部分請依法判決等語，資為抗
    辯。並答辯聲明：㈠上訴駁回。㈡如受不利判決，願供擔保請
    准宣告免為假執行。參加人輔助被上訴人參加訴訟，其抗辯
    略以：伊交付被上訴人之反光布料並無系爭瑕疵，其所稱色
    差實因布料之反光膜係由玻璃珠製成，珠球曲面弧度在不同
    角度下會呈現不同光澤所致，且布料有些許紋路亦屬正常，
    並非瑕疵；伊未參與被上訴人製作外套之過程，不知系爭瑕
    疵是否係被上訴人製程所生等語，並聲明：上訴駁回。
三、查上訴人於109年間在其粉絲專頁開放消費者預購反抗者全
    反光連帽外套，定價為成人款3980元、孩童款2580元，預定
    於109年9月7日出貨，至109年4月30日止之預購數量為成人
    款1648件、孩童款27件（即系爭外套），消費者均已付款。
    嗣上訴人於109年5月12日向被上訴人訂購系爭外套並簽訂系
    爭契約，約定價金419萬5485元，交付日期109年8月7日。被
    上訴人於109年8月27日交付20件外套，遭上訴人以存有系爭
    瑕疵為由拒絕受領，迄未再交付任何外套，上訴人遂於109
    年9月2日、10月5日開放消費者申請退款，並已全數退款完
    畢等情，有系爭契約、消費者訂購明細、粉絲專頁公告可稽
    （原審卷第19-69頁），且為兩造不爭執（原審卷第202頁，
    本院卷第72、88、117頁），應堪認定。
四、上訴人主張被上訴人交付之20件外套有系爭瑕疵，為不完全
    給付，且無法補正，又伊拒絕受領前開外套後，被上訴人迄
    未交付系爭外套，為給付遲延，擇一依民法第227條第1項準
    用第226條第1項給付不能，及民法第232條給付遲延之規定
    ，請求被上訴人賠償所失利益243萬3215元等語，為被上訴
    人否認，並以上開情詞置辯。茲查：
㈠、按債務不履行態樣中之不完全給付與給付遲延不同，前者係
    指債務人已提出之給付，不符合債務本旨，後者則指債務人
    已逾給付期限而完全未為給付之謂（最高法院106年度台上
    字第2439號判決意旨參照）。又債務人非依債務本旨實行提
    出給付者，不生提出之效力，為民法第235條所明定。物之
    交付義務人所提出交付之物與契約訂定之內容不符者，不得
    謂為依債務本旨之提出，自不生提出之效力，債權人得拒絕
    受領（最高法院82年度台上字第2833號判決意旨參照）。另
    給付有確定期限者，債務人自期限屆滿時起，負遲延責任；
    遲延後之給付，於債權人無利益者，債權人得拒絕其給付，
    並得請求賠償因不履行而生之損害，民法第229條第1項、第
    232條定有明文。又民法第216條規定，損害賠償，除法律另
    有規定或契約另有訂定外，應以填補債權人所受損害及所失
    利益為限。依通常情形，或依已定之計劃、設備或其他特別
    情事，可得預期之利益，視為所失利益。所謂所受損害，即
    現存財產因損害事實之發生而告減少，屬於「積極損害」；
    所謂所失利益，即新財產之取得，因損害事實之發生而受妨
    害，屬於「消極損害」（最高法院110年度台上字第495號判
    決意旨參照）。
㈡、查系爭契約第1條約定被上訴人應於109年8月7日前交付系爭外套，其未於期限內交付，已屬遲延。被上訴人雖於遲延後之109年8月27日交付20件外套與上訴人，然依上訴人之副理即證人林文宇於原審證稱：被上訴人於簽約前有拿多件樣布、外套樣品給上訴人看，品質都很好，沒有色差，上訴人才決定訂購，但被上訴人後來交付的20件外套品質很差，每一件都有污漬、裂痕、破損，上訴人拒收，被上訴人說要找參加人改善，後來又拿10幾件過來，也不符合要求等語（原審卷第300-301頁），及被上訴人之業務即證人林耕嶢於原審亦證稱：伊於簽約前有拿樣品給上訴人看，狀況很好，簽約後向參加人訂購反光布料，但參加人交付的布料狀況很不好，其業務到場看布後說可以解決，建議用避裁（即挑片、補片）的方式剪裁，不足的部分再補給上訴人，但參加人後來送來的布狀況還是很差，有龜裂、髒汙，任何人來看都說布不正常，消費者無法接受。因被上訴人交付之外套有破損、髒汙、輪胎印、裂痕，上訴人無法接受這樣的品質，且參加人後來就拒絕再補提，所以沒有完成交貨等語（同卷第319-322頁），可知被上訴人於簽約前有提供外套樣品、反光布料樣布與上訴人，上訴人同意該樣品、樣布之品質始向被上訴人訂購系爭外套，被上訴人交付之外套自應具備前開樣品、樣布之品質，始與系爭契約約定之內容相符。惟被上訴人於109年8月27日交付之外套存有系爭瑕疵，與樣品、樣布之品質不同，且被上訴人於原審亦自認首批交付之外套實際上不符合雙方之標準，嗣後欲交付之外套仍與合意之標準不符等語（同卷第298頁），堪認其交付之外套不具備兩造約定之品質，與債務本旨未符，自不生提出之效力，上訴人拒絕被上訴人所提給付，洵屬有據。被上訴人雖於本院改為抗辯：伊提出之20件外套無瑕疵，品質與外套樣品相同云云，然其迄未合法撤銷前開自認，本院不得為與自認之事實相反之認定，併此敘明。
㈢、從而，被上訴人未於約定給付期限內交付系爭外套，且迄未提出給付，應屬給付遲延，此與債務人已提出給付但不符債務本旨之不完全給付不同，上訴人主張不完全給付並依給付不能之規定請求賠償，固無可採。惟上訴人因被上訴人遲延未提出給付，無法依其於粉絲專頁與消費者之約定，於109年9月7日前交付系爭外套，已將所收之款項全數退還購買人，縱被上訴人再交付無瑕疵之系爭外套，對上訴人亦無利益，上訴人自得拒絕給付，並依民法第232條規定請求被上訴人賠償因不履行而生之損害。又上訴人於其粉絲專頁銷售系爭外套，消費者均已付款，倘被上訴人依約如期交付無瑕疵之外套，扣除上訴人應給付被上訴人之價金後，預期可獲得之利益為243萬3215元（3,980元×1648件+2,580元×27件-4,195,485元），現因被上訴人未為給付致不能取得，是上訴人請求被上訴人賠償前開所失利益，應屬有據。另上訴人於110年2月9日提起本件訴訟，該民事起訴狀繕本於110年7月16日寄存送達被上訴人營業所之派出所，同年7月26日發生送達效力（原審卷第169頁送達證書），故上訴人請求被上訴人自起訴狀繕本送達翌日即110年7月27日起負遲延責任，亦屬有理。
五、綜上而論，上訴人依民法第232條規定請求被上訴人給付上訴人243萬3215元，及自110年7月27日起至清償日止，按年息5％計算之利息，為有理由，應予准許。原審為上訴人敗訴之判決，雖因未及審酌上訴人追加之訴訟標的，惟其結論既有未合，仍應認上訴論旨指摘原判決不當，求予廢棄改判，為有理由，爰由本院廢棄改判如主文第二項所示。又兩造均陳明願供擔保宣告准免假執行，經核均無不合，爰分別酌定相當擔保金額准許之。
六、本件為判決基礎之事證已臻明確，本院經逐一審酌兩造歷審所提其餘攻擊、防禦方法及援用之證據，均認與前開論斷結果無礙，爰不再逐一論述，附此敘明。
七、據上論結，本件上訴為有理由，依民事訴訟法第450條、第78條、第86條第1項前段，判決如主文。
中　　華　　民　　國　　111 　年　　10　　月　　31　　日
                  民事第十三庭  
                      審判長法  官  林純如
                            法  官  柯雅惠
                            法  官  邱蓮華
正本係照原本作成。
如不服本判決，應於收受送達後20日內向本院提出上訴書狀，其
未表明上訴理由者，應於提出上訴後20日內向本院補提理由書狀
（均須按他造當事人之人數附繕本）上訴時應提出委任律師或具
有律師資格之人之委任狀；委任有律師資格者，另應附具律師資
格證書及釋明委任人與受任人有民事訴訟法第466 條之1第1項但
書或第2項所定關係之釋明文書影本。如委任律師提起上訴者，
應一併繳納上訴審裁判費。
中　　華　　民　　國　　111 　年　　10　　月　　31　　日

　　　　　　　　　　　　  　書記官  蘇意絜